# 股份支付的认定

提问人：michaelhtts 时间：2020-05-25 10:02:00
拟IPO企业，实际控制人将其持有的 1 元/股份， 30 万股无偿赠送给一公司高管，并约定服务年限为 5 年，同时约定：
1 、前 2 年如果离职，股份无偿返还给实际控制人 2 、第 3 年开始获得股份账面价值的1/3，第五年获得全部股份的账面价值
3 、 5 年后离职，实际控制人将按照账面价值回购高管持有的全部股份
请问：
1 、是否属于股份支付，似乎不满足“三、股份支付交易的对价或其定价与企业自身权益工具未来的价值密切相关。
”
2 、如果属于，授予日及前两年如何进行账务处理？如果不属于，是否也涉及其他的账务处理（是否涉给予了一中分红的权利？）

回答人：chenyiwei
要看该激励对象有无正常途径可以享有或承担激励股权的公允价值变动相关损益，即对于已获授的激励股份，该激励对象能否自主按公允价值对外出售？
如果无论如何，只能卖回给实际控制人，且无法证明卖回价格为卖回时点的公允价值的，则不属于股份支付。
从你说的情况看，“5年后离职，实际控制人将按照账面价值回购高管持有的全部股份”，如果这里的“账面价值”是指“账面净资产”，则该事项不属于股份支付，而是职工薪酬范畴内的利润分享计划。